臺灣高等法院刑事判決　　　　　　　　　　　　九十二年度上更(一)字第七０七號
　　上　訴　人
　　即　被　告　乙○○
　　上　訴　人
　　即　被　告　甲○○
右上訴人因偽造文書案件，不服臺灣臺北地方法院八十七年度訴字第八二二號，中華
民國八十九年一月二十八日）第一審判決（起訴案號：臺灣臺北地方法院檢察署八十
六年度偵字第一八０九四號），提起上訴，本院判決如左：
    主  文
原判決關於乙○○、甲○○部分均撤銷。
乙○○共同行使偽造公文書，足以生損害於公眾及他人，處有期徒刑壹年陸月；附表
(一)所示之物，附表(二)所示印文、署押均沒收。
甲○○共同行使偽造公文書，足以生損害於公眾及他人，處有期徒刑壹年陸月；如附
表(一)所示之物，附表(二)所示印文、署押均沒收，緩刑參年。
    事  實
一、甲○○於八十六年間因急需借款週轉使用，由報紙分類廣告與自稱「陳功」（即
    「成功」）之成年人電話聯絡後，甲○○同意提供個人照片、
    功」，並按月繳納二分利息為條件，借得新台幣（下同）四萬五千元，甲○○於
    八十六年六月間因無力續繳第二期利息，「陳功」與甲○○相約見面時「陳功」
    向甲○○提議由甲○○出面申請土地所有權狀遺失及補領權狀為條件，甲○○可
    免除支付利息債務，甲○○當場表示同意，「陳功」則自行將甲○○借款時已先
    行交付之甲○○照片，偽造如附表(一)所示之國民
    印鑑證明之公文書及偽造附表(一)印章，「陳功」自行完成以冒名「丙○○」為
    所有權人本人申請補發土地所有權狀遺失所需如附表(一)所示應備證件後，「陳功
    」再以電話聯絡甲○○，於八十六月六月二十八日前往台北市松山地政事務辦理
    「丙○○」所有位於台北市○○區○○段一小段三七三地號土地（以下簡稱：系
    爭土地）之所有權狀遺失申請補發，「陳功」為加強就近監督甲○○，避免冒名
    辦理申請補發所有權狀及領取手續之事跡曝光，另行聯絡知情之乙○○負責於甲○○向地政事務所冒名申請及領取權狀時在甲○○身旁就近監視，乙○○與甲○○、「陳功」共同基於偽造如附表(二)所示之私文書及行使如附表(二)所示之偽造私
    文書及冒名「丙○○」名義行使如附表(一)編號偽造國民
    編號偽造公文書之犯意聯絡，乙○○與「陳功」及甲○○見面時，先在台北市
    信義區行政中心五樓電梯附近見面，將偽造「丙○○」如附表(一)所示之國
    民
    行政中心五樓之台北市松山地政事務所櫃檯辦理，並在一旁指導甲○○接續填寫
    以「丙○○」名義，於附表(二)所示土地登記申請書（含登記清冊）、切結書上偽
    造「丙○○」之署名、印文而偽造私文書，並連同附表(一)之
    持以行使交付該地政事務所承辦人員，佯以權狀遺失為由申請補發丙○○所有系
    爭土地之所有權狀，致該事務所承辦人員誤信為真，予以受理登載於其職務上所
    掌之公文書並依法公告三十天，均足生損害於地政機關對土地管理之正確性及丙○○。公告期間因真正丙○○之夫許信雄接獲台北市松山地政事務所公告通知，
    向該所提出異議，始查悉上情，而向法務部調查局台北市調查處檢舉。嗣於八十
    六年八月五日公告期滿，「陳功」、乙○○、甲○○不知事已曝光，甲○○當日
    上午接獲「陳功」通知後，自行搭車前往信義區行政中心五樓台北市松山地政事
    務所內等候，擬自「陳功」處取得附表(一)編號之證件，憑供審查以領取補發
    之所有權狀，乙○○當日上午因先接獲友人唐文武邀請陪同在臺灣臺北地方法院
    開庭調查另案詐欺案件（八十六年易字第二Ｏ八八號），乙○○同意陪同前往，
    並另自行邀請友人林士奇同往，當日上午十時二十五分，唐文武經法官諭知七萬
    元交保時，乙○○以現金繳納同額具保金，唐文武為表示感謝乙○○立即提供現
    金保始得免覓保無著而收押，擬邀請乙○○共進午餐，惟乙○○於同日上午十一
    時許，接獲「陳功」呼叫聯絡前來信義區行政中心大樓，並獲悉係為陪同甲○○
    冒名領取系爭所有權狀，乃於替唐文武辦理交保手續後快速與不知情唐文武、林
    士奇搭乘計程車趕赴信義區行政中心大樓，當時與唐文武在場不知情之友人陳春
    淦則單獨騎機車，先行前往信義區行政中心大樓旁為唐文武繳納逾期之電信費用
    ，乙○○則單獨在行政中心大樓一樓等候「陳功」，唐文武擬先行打電話與女友
    聯絡，乙○○告知不知情唐文武可先行至在信義區行政中心大樓五樓台北市松山
    地政事務所內打公共電話，並在五樓等候即可，不必下樓，不知情唐文武、林士
    奇依據乙○○指示上樓打電話後在五樓樓梯口等候，陳春淦於繳交電信費後自行
    與唐文武、林士奇在五樓樓梯口會合，乙○○則單獨留守一樓，嗣與「陳功」見
    面後取得「陳功」交付如附表(一)編號之證件，要「陳功」在一樓等候，乙○○則自行至五樓樓梯口與唐文武、林士奇、陳春淦碰面，乙○○告知唐文武稍等
    一會再用午餐，「陳功」亦隨同上來，惟旋即失去行蹤。乙○○於進入台北市松
    山地政事務所內與已經久候在內之甲○○會合，並交出自「陳功」交付如附表(一)
    偽造之「丙○○」國民
    地所有權狀時，為在現場埋伏之法務部調查局台北市調查處人員當場查獲甲○○
    ，乙○○，並在五樓樓梯口查獲仍在現場等候之不知情唐文武、陳春淦（經原審
    無罪判決確定）、林士奇（經本院前審認林士奇本案部分無罪與公訴人起訴有罪
    部分有裁判上一罪不另為無罪諭知確定），（以下簡稱：唐文武等三人）。
二、案經法務部調查局台北市調查處移送台灣台北地方法院檢察署檢察官偵查起訴。
    理  由
一、訊據上訴人即被告甲○○固坦承以所有權狀遺失為由，行使如附表(一)所示之丙○○
    切結書，申請補發權狀等情坦承不諱，並有偽造「丙○○」名義填寫附表(二)所示
    之土地登記申請書、切結書附卷可稽。上訴人即被告乙○○供稱當時係受「陳功
    」之聯絡前往台北市松山地政事務所見面及當場被查獲移送之事實，惟均矢口否
    認有不法犯行。被告甲○○辯稱：伊係因「陳功」向其稱友人之妻出國，須申請
    權狀，強迫伊幫忙，伊因積欠其利息債務不得不應允，事先不知有偽造云云。被
    告乙○○辯稱：被告甲○○於八十六年六月二十八日申請系爭土地權狀遺失當日
    ，因欠友人賴掄煌債務，當日在家等候並未外出；又八十六年八月五日（即查獲
    當日）係應「陳功」電話之邀到台北市松山地政事務所等候，被查獲當時伊正在
    打電話找「陳功」，伊不知「陳功」要伊去該處是為何事云云。
二、經查：
(一)、本案查獲當日被告乙○○被逮捕前確實與自稱「陳功」之人先在台北市松山地政
    事務所之所在信義區行政中心一樓見面，並且「陳功」亦跟隨被告乙○○上五樓
    之台北市松山地政事務所電梯口後離去而不知去向，因此未能當場逮捕之事實及
    證據如下：
１、被告乙○○於調查局及偵查所為之供述均係基於自由意識供述，業經被告乙○○
    於本院九十二年十一月二十四日準備程序時供述在卷：於調查時供述：「自八
    十六年四月間，透過地下錢莊譚先生介紹認識自稱『陳功』，並留000000
    0轉六七八九、0000000電話：：八十四年四月底、五月初向「陳功」借
    五萬元：：未向我收利息：：事後我們經常聯絡：：『陳功』三十五、六歲身高
    約一七五公分：：往來期間，『陳功』曾以呼叫器叫我：：號碼：：、0000
    000、00000000、000000000：：，交情不錯，：五日上午
    十一時許收到『陳功』呼叫，我回電給他：：立刻趕往信義區行政中心大樓：：
    唐文武等人上信義區行政中心五樓打電話，此時『陳功』趕來，：：要『陳功』
    在一樓先等我：：我上五樓松山地政事務所：：此時『陳功』也上五樓來，與我
    點頭打招呼：：我打行動電話給『陳功』電話撥到一半時貴處人員即表明要我協
    助調查：：」（見偵卷第五頁正面、反面、第六頁正面、反面）；於偵訊時及
    本院更審調查及審理時均供明，查獲當日，確實自稱「陳功」之人在場，後來「
    陳功」則不知去向等語（見偵卷第三十四頁反面、本院九十二年十一月二十四日
    、同年十二月十五日調查筆錄）。
２、被告甲○○於偵訊時供述：「（如何聯絡「成功」？都是他聯絡我，我們是看報
    紙上電話認識（見偵卷第五十六頁）。
３、扣案被告甲○○持有筆記簿內載有「陳Ｒ」（成功）聯絡電話00000000
    0、00000000、0000000：：，此有扣案筆記簿附卷足稽（見外
    放筆記簿第五十八頁反面）。
４、被告乙○○單獨在行政中心大樓一樓等候朋友，唐文武擬先行打電話與女友聯絡
    ，乙○○告知唐文武可先行上樓至在行政中心大樓五樓（即台北市松山地政事務
    所）打電話並等候即可，不用下樓，等一下被告乙○○等到朋友來也會上樓，不
    知情唐文武、林士奇依據乙○○指示上樓並在五樓樓梯口等候，陳春淦於繳交電
    信費後自行與唐文武、林士奇在五樓電梯口會合，隨後乙○○與朋友在五樓電梯
    口與唐文武、林士奇、陳春淦碰面後，乙○○告知唐文武稍等一會再用午餐，乙○○則進入台北市松山地政事務所，等不到二十分鐘，就有調查局人員來等情，
    經同案被告唐文武於原審具狀陳述明確在卷。（見原審卷第九十九頁反面、第一
    百頁）。
５、綜上可知，被告乙○○供述聯絡「陳功」方式與扣案被告甲○○持有之筆記本內
    所載與「陳功」聯絡電話或呼叫器相同，足認被告乙○○與被告甲○○所指述之
    「陳功」確係同一人，且被告乙○○與被告甲○○見面前往櫃檯提示附表(一)
    領取補發系爭所有權狀曝光前，被告乙○○與「陳功」確實先行見面後「陳功」
    自行離去，因此埋伏現場之調查局人員未能當場予以逮捕之事實，至為明確。
(二)、被告甲○○於八十六年六月二十八日以系爭土地所有權狀遺失為由申請補發權狀
    及於八十九年八月五日前往領取補發所有權狀，先後二次經「陳功」電話聯絡見
    面，被告乙○○均陪同在場之事實及證據如下：
１、被告乙○○於查獲當日先於上午十時二十五分，在臺灣臺北地方法院提供現金為
    原審同案被告唐文武具保，當時除原審同案被告唐文武外，尚有林士奇、陳春淦
    ，事後被告乙○○接獲「陳功」通知後立即與當時同在法院之同案被告唐文武、
    林士奇、陳春淦趕赴信義區行政中心大樓，被告乙○○在一樓等候「陳功」到達
    前，因同案被告唐文武需打電話聯絡女友，被告乙○○當場說明「陳功」到達後
    將前往五樓（即台北市松山地政事務所），告知在場不知情之原審同案被告唐文
    武可以上五樓打電話並等候即可，不必下樓之事實，迭據原審同案被告唐文武具
    狀陳述明確在卷（見原審卷第九十八頁反面至壹佰頁），並經本院函調八十六年
    易字第二Ｏ八八號案卷，核對該卷附保證書及保證金收據無誤，又當被告乙○○
    與「陳功」在一樓見面後，請「陳功」留在一樓，足認被告乙○○確實趕赴與「
    陳功」在上址一樓見面前，知悉與「陳功」相約目的在於前往五樓台北市松山地
    政事務所內辦理領取補發所有權狀之事務，應甚明確，又參以被告乙○○與「陳
    功」在一樓見面後，向「陳功」表示在一樓等候即可，被告乙○○表示可以單獨
    上五樓台北市松山地政事務所內乙節，經被告乙○○詳予陳述如前，足認被告乙○○知悉與「陳功」至台北市松山地政事務所內所為何事，並且被告乙○○與在
    內等候領取補發權狀之被告甲○○，於查獲當日前應已經認識，均堪認定。
２、被告甲○○於偵訊時供述：「（怎麼知道丙○○有這塊地？）是『陳功』告訴我
    的，叫我去領：：」、「（他如何防範你權狀如果不給他？）乙○○瘦瘦的那一
    位一直跟著我：：他拿
    』何關係？）不曉得，第一次去辦權狀，三人一起去」、「（申請補發權狀是你
    去申請？）是我去，由『成功』及他朋友阿彬陪我一起去」、「（領權狀時誰陪
    你去？）是阿彬培我去」、「（登記申請書你寫的？）是張（即被告乙○○）與
    陳功一起帶我去的，在地政事務所見面我填寫的，陳和張在旁指導」、「：：案
    發當天陳功叫乙○○將東西交與我的：：」、「（賴女的
    ？）我不知道，是乙○○交與我的」（見偵卷第三十二頁反面、第三十三頁第五
    十五頁反面、第八十三頁反面、第一五三頁）。
３、綜上可知，被告甲○○查獲當日前往查獲址係為領取補發所有權狀，應具備附表
    (一)之證件供審核之用，被告乙○○與「陳功」在一樓見面後，被告乙○○請
    「陳功」在一樓等候，被告乙○○單獨前去設立在五樓之台北市松山地政事務所
    內，足認被告乙○○當時已經由「陳功」手中取得附表(一)編號之證件資料，
    之前，被告乙○○單獨在一樓久候「陳功」，目的在於自「陳功」手中取得上開
    證件甚明，從而，被告甲○○於偵訊時所述附表(一)編號之
    告乙○○交付之事實，應可採信。雖被告甲○○於本院審理時又改稱，查獲當日
    持有上開附表(一)編號之
    時係由「陳功」在五樓始交付上開領取所需資料與被告甲○○，以當時時近中午
    在五樓電梯口，除被告二人外，尚有唐文武等三人在場，目標甚為明顯，且調查
    局人員早已據報埋伏現場，應可於「陳功」在五樓交付證件予被告甲○○十，立
    即察覺，並一併逮捕，惟埋伏人員，並未發覺「陳功」之人交付證件與被告甲○○，足認被告甲○○於本院審理時及於偵訊時不一致之供述，應係事隔多年，記
    憶錯誤而為，當堪認定，其於本院之供述距離案發時間較遠，自較不足採。
(三)、被告甲○○及被告乙○○所辯不足採信之理由：
１、按犯罪者欲以人頭配合為不法行為，若人頭不願意配合，報警處理，犯罪者將無
    所遁形，本件被告甲○○將所有權人丙○○相關資料記載入扣案記事簿內（見外
    放證物記事簿第四十八頁反面），並且於本院調查時供述，「陳功」均係以電話
    通知伊後，伊再自行搭車前去云云，按自八十六年六月二十八日申請日起至同年
    八月五日查獲日止，將近月餘，設若被告甲○○係受不法之威逼而為，應有足夠
    時間採取行動尋求援助，被告甲○○於本院並供述其曾經擔任貳年房屋仲介公司
    工作（見本院九十二年十二月十五日調查筆錄），顯非無社會經驗或判斷事務能
    力之人，其於有機會援救拒絕共同犯罪，卻捨之未為，併予配合，顯與「不得已
    被迫為犯罪行為」之情節不合，被告甲○○辯稱係不得已而受強迫，自無可採。
２、被告甲○○另於本院調查時供述，當時因無法支付利息，應「陳功」電話通知時
    ，由証人顏碧漪陪同前往咖啡廳洽談「陳功」稱：如果不付利息，要她做一件事
    情，即代領所有權狀，利息免付，當時被告乙○○在場云云，惟証人即被告甲○○之外甥女顏碧漪於本院前審到庭証述：「我只知道八十六年六月陳功要跟她收
    利息，我陪她去一家咖啡廳，有看到陳功，我阿姨付不出利息錢，所以陳功就要
    她幫忙做一件事，詳細事情我不知道，：：當天沒談什麼，我們就走了」（見本
    院上字卷第二七三頁反面），按設若當時被告乙○○在場，証人顏碧漪應可目睹
    ，何以證人證述時捨此重要之情節，且被告甲○○當日指訴時亦未表示被告乙○○在場，況參以被告甲○○於偵訊時供述：「（乙○○與陳功何關係？）第一次
    去辦權狀，三人一起去」（見偵卷第三十三頁），則被告甲○○事後於案件發回
    更審於本院九十二年十二月十五日調查時再指述上情，應係為誇大被強迫而為之
    陳述，自無可採。
３、被告乙○○雖辯稱八十六年六月二十八日伊在家中，並謂証人賴掄煌當日早上九
    時許曾到家中索討欠款云云。証人賴掄煌雖亦附和其詞，並提出被告乙○○簽發
    之本票一紙為佐。但查被告乙○○於查獲前與被告甲○○應已經認識各情，詳如
    前述，況証人賴掄煌經本院前審隔離訊問，就被告原借款債務確實數額，已清償
    數額，尚餘若干等情，均無法說明。且被告乙○○稱其共向証人賴掄煌債款十萬
    元，除此之外無其他金錢往來；証人賴掄煌則稱被告陸陸續續向其借款十餘萬元
    ，僅有一筆十萬元金額較大。二者顯有出入，足徵証人賴掄煌証言為迴護之詞，
    不足採信。
(四)、扣案附表(一)所示「丙○○」
    重市○○里○○○鄰○○路二０一巷四五號五樓，惟經本院函詢台北市士林區戶
    政事務所，真正丙○○係於八十三年七月十六日自台北市○○區○○里○○鄰○○路○段二五巷一號遷入台北市○○區○○里○○鄰○○○路○段二一九巷臨十
    六之十五號，八十三年八月四日遷出上址；復於八十五年七月五日自原址遷入台
    北市○○區○○里○○鄰○○○路○段一一四巷三三弄臨一號，八十五年七月十
    九日遷出，且該所並無辦理丙○○八十三年八月七日換發國民
    該紙
    六Ｏ六九五九四ＯＯ號函在卷可查。又扣案之丙○○印鑑証明上因當事人姓名無
    陰影、出生年月日為國字、印鑑印文無框邊、所載地址為台北縣三重市第一戶政
    事務所轄區，均與真正印鑑証明內容不符，且八十六年五月二十二日台北縣三重
    市第二戶政事務所並未受領丙○○印鑑証明之申請，此據台北縣三重市第二戶政
    事務所以八十九年七月六日（八九）北縣重二戶字第六九０二號函覆甚明，足徵
    該印鑑証明為偽造（見上字卷第七十四頁、第二一七至第二一九頁）。
(五)、綜上可知，被告甲○○於申請當日，取得附表(一)所示以丙○○名義而換貼被告甲○○照片之國民身分証及印鑑章時，被告甲○○明知其並非
    及其偽造附表(二)所示丙○○名義之登記申請書，並據以行使附表(一)(二)所示之文書
    ，被告乙○○、甲○○顯有不法之認識，且若「陳功」有權申請補發丙○○所有
    權狀，「陳功」既然已到場，當可自行上五樓辦理即可，何以被告乙○○於查獲
    當日與「陳功」見面拿取領取證件所需之附表(一)編號國民
    要「陳功」在一樓等候，被告乙○○所為顯係故意隱匿「陳功」以避免曝光時被
    逮捕，足認被告乙○○、被告甲○○與「陳功」於申請補發權狀時，關於行使附
    表(一)偽造公文書及私文書以及偽造及行使附表(二)之犯行，有犯意聯絡及行為之分
    擔，事證明確，被告犯行應可認定。
三、核被告甲○○、乙○○所為，係犯刑法第二百十六條、第二百十條、第二百十一
    條、第二百十二條、第二百十四條之罪。被告甲○○、乙○○，冒用丙○○名義
    接續偽造附表(二)所示之土地登記申請書（含登記清冊）、切結書，被告等所為係
    犯刑法第二百十條偽造私文書罪，又被告等於申請權狀補發時一併將附表(二)所示
    偽造私文書及附表(一)編號偽造之國民
    使，係以一行為同時觸犯行使偽造私文書、特種文書及公文書罪名，為想像競合
    犯，依刑法第五十五條規定，應從一重論以行使偽造公文書罪。被告接續偽造附
    表(二)所示之私文書，基於同一目的、在同一時間、接續所為各數動作，應論以一
    偽造私文書行為，被告甲○○、乙○○與「陳功」間就上開犯行有犯意聯絡及行
    為分擔，均為共同正犯。渠等於附表(二)所示文書上偽造印文、署名、指印為偽造
    私文書之部分行為，不另論罪。渠等於偽造附表(二)所示私文書後復持以行使，其
    偽造私文書之低度行為應為行使之高度行為所吸收，而論以行使偽造私文書罪。
    渠等所犯行使偽造公文書與使公務員登載不實二罪間，有方法結果之牽連關係，
    依刑法第五十五條規定，應從一重論以行使偽造公文書罪。
四、原審予以論罪科刑，固非無見，惟其於事實欄內漏未敘及行使偽造公文書罪，尚
    有未洽。被告甲○○、乙○○上訴否認犯罪，雖無理由，然原判決既有可議，應
    由本院予以撤銷改判。爰審酌被告甲○○、乙○○二人正值青壯之年，不思上進
    ，反圖不勞而獲，假冒所有權人申請補發權狀，欲藉此謀取免付利息之利益，幸
    為人查覺，而未得逞，惟對戶政機關就國民
    土地所有權狀之核發及管理之正確性均已足生損害，且危及他人之財產安全，加
    之被告二人於事發後猶飾詞圖卸，顯無悔意等一切情狀，量處如主文第二項、第
    三項所示之刑，以示懲儆。又被告甲○○未曾受有期徒刑以上刑之宣告，此有本
    院被告前科紀錄簡覆表一紙，被告甲○○雖犯後不知及時悔悟，坦承犯行應予嚴
    懲，惟查被告甲○○配偶張金山，自八十六年九月十日起至九十三年一月五日起
    均因四肢癱瘓臥床，目前為低收入戶，且有參子張哲豪（七十八年九月十日生）
    待其扶養，此有診斷證書及戶口名簿及台北市低收入戶卡在卷可查（見聲他卷第
    三頁）及被陳報狀在卷可參，本院念及被告甲○○應獨自負擔沈重經濟及照顧家
    人之工作，且被告甲○○前因本案羈押教訓，本院認僅宣告其刑，已足啟其自新
    ，因認被告甲○○所受宣告之刑部分以暫不執行為適當，併宣告緩刑參年，以勵
    自新。
五、又扣案偽造附表(一)編號「丙○○」
    功」所有供犯罪所用之物，應依刑法第三十八條第一項第二款沒收。又附表(二)所
    示土地登記申請書上偽造之「丙○○」署名壹枚、指印貳枚、印文拾壹枚；於八
    十六年六月二十八日切結書上偽造之「丙○○」署名壹枚、印文參枚及附表(一)編
    號偽刻之「丙○○」印章壹枚，均應依刑法第二百十九條規定沒收之。至扣案
    之被告甲○○所有筆記本一本與本件偽造文書犯行無涉，不另諭知沒收。
六、另公訴人雖漏未論及行使偽造公文書罪，但於起訴事實內已載明該犯罪事實，應
    為起訴效力所及，本院自得併予審理。又公訴人認被告乙○○與被告甲○○關於
    偽造附表(一)所示丙○○
    所有權狀可由本年出面方式為之，本人若不願出面，可提出相關資料以委託方式
    由他人代理，雖被告甲○○當場同意「陳功」條件，惟代理他人出面申請權狀遺
    失，未必為不法行為，「陳功」與被告甲○○並非熟識，於二人初次見面十，未
    當告知係以違法方式，當屬可能，則究竟計畫如何領取，當場並未說明，況且參
    以證人顏碧漪證述，當場沒談什麼，被告甲○○辯稱冒名申請前並不知情乙節，
    應有可能，另被告乙○○並未於「陳功」與被告甲○○初見面時在場聽聞之事實
    ，詳述如前，此外復查無其他證據足已證明，被告二人與「陳功」關於偽造附表
    (一)之國民
    部分應屬不能證明犯罪，惟公訴人認此部分犯行與有罪部分有裁判上一罪關係，
    爰不另為無罪諭知，併此敘明。
七、據上論斷，應依刑事訴訟法第三百六十九條第一項前段、第三百六十四條、第二
    百九十九條第一項前段，刑法第二十八條、第二百十六條、第二百十條、第二百
    十一條、第二百十二條、第二百十四條、第二百十九條、第五十五條、第三十八
    條第二款、第七十四條第一款、罰金罰鍰提高標準條例第一條前段，判決如主文
    。
本案經檢察官周志榮到庭執行職務。
中      華      民      國    九十三    年      一      月     三十     日
                              臺灣高等法院刑事第二十三庭
                                  審判長法  官  黃  瑞  華
                                        法  官  陳  坤  地
                                        法  官  王  淑  滿
右正本證明與原本無異。
如不服本判決，應於收受送達後十日內向本院提出上訴書狀，其未敘述上訴之理由者
並得於提起上訴後十日內向本院補提理由書（均須按他造當事人之人數附繕本）。
                                        書記官  陳  思  云
中      華      民      國    九十三    年      一      月     三十     日
附錄：本案論罪科刑法條全文
刑法第二百十六條
行使第二百十條至第二百十五條之文書者，依偽造、變造文書或登載不實事項或使登
載不實事項之規定處斷。
刑法第二百十一條
偽造、變造公文書，足以生損害於公眾或他人者，處一年以上七年以下有期徒刑。
附表(一)：
、貼上甲○○照片，名義上「丙○○」偽造之國民身份證壹張。
、偽造台北縣三重市第二戶政事所核發之丙○○印鑑証明各乙張。
、偽造「丙○○」印章乙枚。
附表(二)：
    土地登記申請書（含登記清冊）上偽造「丙○○」署押（含署名壹枚、指印貳枚
    ）、印文拾壹枚、八十六年六月二十八日切結書上偽造之「丙○○」署名壹枚、
    印文參枚）。
